【裁判字號】    92,訴,776
【裁判日期】    920627
【裁判案由】    違反槍砲彈藥刀械管制條例
【裁判全文】
臺灣桃園地方法院刑事判決                          九十二年度訴字第七七六號
    公  訴  人  臺灣桃園地方法院檢察署檢察官
    被      告  甲○○
右列被告因違反槍砲彈藥刀械管制條例案件，經檢察官提起公訴 (九十一年度偵字第
二一五００號)，本院判決如左：
    主  文
甲○○未經許可，寄藏可發射子彈具有殺傷力之改造玩具手槍，累犯，處有期徒刑壹
年，併科罰金新台幣拾萬元，罰金如易服勞役，以銀元參佰元即新台幣玖佰元折算壹
日。扣案之仿FN廠一九一０年型半自動改造玩具手槍壹枝（槍枝管制編號00000
00000）（含彈匣壹個），未經取樣試射之土造子彈肆顆，均沒收。
    事  實
一、甲○○有違反麻醉藥品管理條例、偽造文書等前科，最後一次於民國八十七年九
    月間因偽造文書罪經台灣新竹地方法院判處有期徒刑四月確定，於同年十二月七
    日易科罰金執行完畢。詎猶不知悔改，復於九十一年十一月間某日，由姓名年籍
    不詳綽號「阿豐」（音譯）之成年男子拿具殺傷力之仿ＦＮ廠一九一０型半自動
    手槍改造玩具手槍一把（含彈匣一個），及供上述手槍用具殺傷力改造子彈六顆
    （其中一顆不具殺傷力），至其位於桃園縣中壢市○○○路三一二巷八號九樓之
    租住處託其寄藏，其即未經許可而無故持有上開槍彈。嗣於同年十一月二十五日
    凌晨零時五分許，在上址為警於偵辦另案違反毒品危害防制條例之罪時，於執法
    人員尚未發覺犯罪之際，美娟即主動將受寄藏之槍、彈交出而查獲，並扣得具
    殺傷力仿半自動手槍改造玩具手槍一把（含彈匣一個）及具殺傷力改造子彈六顆
    等物。
二、案經桃園縣政府警察局大園分局報請台灣桃園地方法院檢察署檢察官偵察起訴。
    理  由
一、訊據被告甲○○對於右開犯罪事實坦承不諱，且經證人鍾武秀、李文唐證述屬實
    ，並有具殺傷力仿半自動手槍改造玩具手槍一把（含彈匣一個）及具殺傷力改造
    子彈六顆扣案可證，再扣案槍彈經送請鑑定，依內政部警政署刑事警察局九十一
    年十二月十八日刑鑑字第０九一０三一九七七九號鑑驗通知書所載稱：一、送鑑
    制式八厘米手槍一支（槍枝管制編號0000000000），實係仿ＦＮ廠１
    ９１０型半自動手槍製造之玩具手槍換裝土造金屬槍管而成之改造手槍，機械性
    能良好，可擊發適用之子彈，認具殺傷力。二、送鑑改造子彈六顆，認均係土造
    子彈，經取樣二顆試射結果，一顆可擊發，認具殺傷力，一顆無法擊發，認不具
    殺傷力等情，有該鑑驗通知書在卷可參。足徵其前揭自白與事實相符，被告犯行
    已堪認定。
二、核被告甲○○所為，係犯槍砲彈藥刀械管制條例第十一條第四項之未經許可，寄
    藏其他可發射子彈具有殺傷力之手槍及同法第十二條第四項之未經許可，寄藏子
    彈罪。按寄藏與持有，均係將物置於自己實力支配之下，僅寄藏必先有他人之持
    有行為，而後始為之受寄代藏而已，故寄藏之受人委託代為保管，其保管之本身
    ，亦屬持有，不過，此之持有係受寄之當然結果。則單純之「持有」，固不包括
    「寄藏」，但「寄藏」之受人委託代為保管，其保管之本身所為之「持有」，既
    係「寄藏」之當然結果，法律上自宜僅就「寄藏」行為為包括之評價，不應另就
    「持有」予以論罪，最高法院七十四年度台上字第三四００號判例可資參照。故
    其持有上開槍彈之低度行為，為寄藏之高度行為吸收，不另論罪。被告以一寄藏
    行為，觸犯上開二罪名，屬想像競合犯，應依刑法第五十五條規定，從一重寄藏
    其他可發射金屬或子彈具有殺傷力之手槍論斷。被告曾因偽造文書案件，經台灣
    新竹地方法院於八十七年九月二日判處有期徒刑四月確定，甫於八十七年十二月
    七日執行完畢，此有台灣高等法院被告全國前案紀錄表一紙在卷可稽，其於執行
    完畢後五年以內，再犯本案有期徒刑以上之罪，係屬累犯，應依刑法第四十七條
    之規定加重其刑。又被告於警方入屋搜索尚未發覺犯罪之時，隨即提出上開槍彈
    為警察扣等情，業據証人李文唐於警訊時供承屬實，復經公訴人於同案被告鍾武
    秀之不起訴處分書認定明確，是為對於未發覺之罪自首而受裁判者，依槍砲彈藥
    刀械管制條例第十八條第一項之規定減輕其刑。並先加重後減輕之。爰審酌被告
    犯後坦承犯行、犯罪手段、寄藏非法槍枝對社會治安之危害等一切情狀，量處如
    主文所示之刑，並就罰金刑之部分諭知易服勞役之折算標準。扣案之改造玩具槍
    一把（含彈匣一個）及驗餘未經試射之土造子彈四顆係屬違禁物，應依刑法第三
    十八條第一項第一款之規定，宣告沒收之。又槍砲彈藥刀械管制條例第四條第一
    項第二款及第十二條就子彈僅定義為供各式槍砲所使用，並未以具殺傷力為要件
    ，是苟係子彈，無論為制式或土造，只需為供各式槍砲所使用，即屬違禁物，均
    在沒收之列，而毋庸論及是否具殺傷力，併此敘明。
據上論斷，應依刑事訴訟法第二百九十九條第一項前段、槍砲彈藥刀械管制條例第十
一條第四項、第十二條第四項、第十八條第一項、刑法第十一條前段、第四十七條、
第五十五條、第四十二條第二項、第三十八條第一項第一款、罰金罰鍰提高標準條例
第二條，判決如主文。
本案經檢察官蔡孟莉到庭執行職務
中    華    民    國      九十二      年      六      月    二十七    日
                                  臺灣桃園地方法院刑事第二庭
                                      法  官   沈 士 亮
右正本證明與原本無異。
如不服本判決，應於判決送達後十日內向本院提出上訴狀。
                                      書記官   邱 志 堅
中    華    民    國      九十二      年      七      月      一       日
附錄本案論罪科刑法條全文：
槍砲彈藥刀械管制條例第十一條
未經許可，製造、販賣或運輸第四條第一項第一款所稱其他可發射金屬或
子彈具有殺傷力之各式槍砲者，處五年以上有期徒刑，併科新臺幣一千萬
元以下罰金。
未經許可，轉讓、出租或出借前項所列槍砲者，處三年以上十年以下有期
徒刑，併科新臺幣七百萬元以下罰金。
意圖供自己或他人犯罪之用，而犯前二項之罪者，處無期徒刑或七年以上
有期徒刑，併科新臺幣一千萬元以下罰金。
未經許可，持有、寄藏或意圖販賣而陳列第一項所列槍砲者，處一年以上
七年以下有期徒刑，併科新臺幣七百萬元以下罰金。
第一項至第三項之未遂犯罰之。
槍砲彈藥刀械管制條例第十二條
未經許可，製造、販賣或運輸子彈者，處一年以上七年以下有期徒刑，併
科新台幣五百萬元以下罰金。
未經許可，轉讓、出租或出借子彈者，處六月以上五年以下有期徒刑，併
科新台幣三百萬元以下罰金。
意圖供自己或他人犯罪之用，而犯前二項之罪者，處三年以上十年以下有
期徒刑，併科新台幣七百萬元以下罰金。
未經許可，持有、寄藏或意圖販賣而陳列子彈者，處五年以下有期徒刑，
併科新台幣三百萬元以下罰金。
第一項至第三項之未遂犯罰之。
槍砲彈藥刀械管制條例第十八條
犯本條例之罪自首，並報繳其持有之全部槍砲、彈藥、刀械者，減輕或免
除其刑；其已移轉持有而據實供述全部槍砲、彈藥、刀械之來源或去向，
因而查獲者，亦同。
前項情形，於中央主管機關報經行政院核定辦理公告期間自首者，免除其
刑。
前二項情形，其報繳不實者，不實部分仍依本條例所定之罪論處。
犯本條例之罪，於偵查或審判中自白，並供述全部槍砲、彈藥、刀械之來
源及去向，因而查獲或因而防止重大危害治安事件之發生者，減輕或免除
其刑。拒絕供述或供述不實者，得加重其刑至三分之一。


司法院資訊處製作；財團法人民間司法改革基金會備份。
